【裁判字號】    89,簡上,30
【裁判日期】    890705
【裁判案由】    違反公司法
【裁判全文】
臺灣士林地方法院刑事判決                          八十九年度簡上字第三○號
    上  訴  人
    即  被  告  甲○○
右列上訴人因違反公司法案件，不服本院八十八年度士簡字第四三六號中華民國八十
八年七月二十七日第一審判決（聲請案號：八十八年度偵字第五二九五號），提起上
訴，本院管轄之第二審合議庭判決如左：
    主  文
上訴駁回。
甲○○緩刑貳年。
    事  實
一甲○○係設於臺北市士林區○○○路○段一○三號一樓「江浚實業有限公司」（以
  下簡稱江浚公司）負責人，明知該公司登記之營業項目為：「一景觀工程業、二起
  重工程業、三五金批發業、四木材批發業、五水泥、石灰及其製品批發業、六磚、
  瓦、石建材批發業、七磁磚、貼面石材批發業、八其他石油製品、燃料批發業（瀝
  青）、九五金零售業、十建材零售業、十一機械器具零售業、十二其他石油製品、燃料
  零售業（瀝青）」等業務，並不包括廢棄物處理業務，竟自民國八十七年三月十四
  日起，承接原設於臺北市士林區○○○路○段一號「永安砂石場」，供作江浚公司
  客戶傾倒廢棄物之場所，而從事經營登記範圍以外之廢棄物處理業務。迨八十八年
  五月六日晚間七時三十分許，經臺北市政府建設局商業稽查小組查獲。
二案經臺北市政府建設局函送臺灣士林地方法院檢察署檢察官聲請簡易判決處刑。
    理  由
一訊據上訴人即被告陳勝雄固不否認為江浚公司負責人，於右揭時地承接永安砂石場
  從事廢棄物處理之事實，惟辯稱：因其從事景觀、批發業等，基於業務需要將客戶
  剩餘之舊有材料運回處理，不知應另行登記云云。惟查：(一)本件經臺北市政府建設
  局商業稽查人員赴現場稽查，發現該處堆積有建築廢棄物、磚塊、水泥、砂石等物
  ，並停放堆土機、挖土機二台，稽查時適一輛貨車自外載運廢棄物傾倒等情，此有
  該局商業稽查紀錄表一件在卷可稽，且上訴人於上訴狀內亦自承：「接受原客戶傾
  倒廢棄物亦是基於社會商業習慣」等情不諱，足認上訴人確於永安砂石場經營廢物
  處理業務無訛。(二)又江浚公司原依法登記經營之營業項目為：「一景觀工程業、二
  起重工程業、三五金批發業、四木材批發業、五水泥、石灰及其製品批發業、六磚
  、瓦、石建材批發業、七磁磚、貼面石材批發業、八其他石油製品、燃料批發業（
  瀝青）、九五金零售業、十建材零售業、十一機械器具零售業、十二其他石油製品、燃
  料零售業（瀝青）」等業務，並不包括廢棄物處理業務，迨本件查獲後，被告始於
  八十八年十一月二十二日補行登記營業項目：「十三租賃業、十四廢棄物清除業、十五廢
  棄物處理業」等業務，此有江浚公司登記案卷、公司資料查詢、經濟部公司執照、
  臺北市政府營利事業登記證各一件附卷足考，足見江浚公司於查獲當時之登記業務
  範圍並不及於廢棄物處理業務，上訴人所為係經營登記範圍外之業務甚明。綜上所
  述，上訴人所辯，顯係卸責之詞，不足採信。事證明確，其犯行洵堪認定，應予依
  法論科。
二按公司不得經營登記範圍以外之業務，公司法第十五條第一項定有明文，被告為公
  司負責人違反上開規定，應依同條第三項論處。原審援引公司法第十五條第三項，
  刑法第十一條前段、第四十二條第二項，罰金罰鍰提高標準條例第二條，論處上訴
  人即被告罰金新臺幣十萬元，並諭知易服勞役之折算標準，認事用法並無不當，量
  刑亦稱妥適。被告上訴意旨仍執陳詞，指摘原判決不當，核非可採，其上訴為無理
  由，應予駁回。惟查上訴人前未曾受有期徒刑以上刑之宣告，有卷附本院被告全國
  前案紀錄表可按，本院審酌上訴人因一時失慮誤觸刑章，事後已補行登記公司所營
  事業，經此起訴審判，當知所警惕，信無再犯之虞，本院認所宣告之刑以暫不執行
  為適當，併諭知緩刑二年，以啟自新。
據上論斷，應依刑事訴訟法第四百五十五條之一第一項、第三項、第三百六十八條，
刑法第七十四條第一款，判決如主文。
本案經檢察官陳瑞仁到庭執行職務
中       華       民        國      八十九      年    七    月    五    日
                                  臺灣士林地方法院刑事第四庭
                                          審判長法  官  林  俊  益
                                                法  官  江  翠  萍
                                                法  官  陳  玉  曆
右正本證明與原本無異。
本件不得上訴。
                                                書記官  陳  鳳  嬌
中       華       民        國      八十九      年    七    月    七    日


司法院資訊處製作；財團法人民間司法改革基金會備份。
